קטלוג של P.37 - ארכיון בנימין ארדיטי, תיעוד על תולדות יהדות בולגריה 1850 -1964 P.37
P.37 - ארכיון בנימין ארדיטי, תיעוד על תולדות יהדות בולגריה 1850 -1964
- תיעוד אירגוני יוצאי בולגריה בישראל מהשנים 1927-1944 על עלייה, התיישבות והיחסים עם בולגריה, 01/01/1927-26/12/1972; 20 מכתב פרוטוקול מכונת כתיבה כתב יד; P.37/179
  עלייה; ציונים; Tel Aviv,<>,<>,British Mandate For Palestine; <>,<>,<>,Bulgaria; Jerusalem,<>,<>,British Mandate For Palestine; Beit Chanan,<>,<>,British Mandate For Palestine; Boris III; בן-גוריון דוד (1886 - 1973); Palestinski Komitet, בולגריה; אחוד עולי בולגריה; הסוכנות היהודית לארץ ישראל; עלייה ב'
  תיעוד אירגוני יוצאי בולגריה בישראל מהשנים 1927-1944 על עלייה, התיישבות והיחסים עם בולגריה - פרוטוקול מפגישה עם יוסף בן-ראובן בנוגע לבעיות כלכליות; - הערות על מתן מידע על ארועי המלחמה מ-1941-1942; - שני מכתבים מ-1943 ששלחה הסוכנות היהודית לאיחוד עולי בולגריה בתל אביב בנוגע לקבלת אישורים לעלייה של עסקנים ציונים מבולגריה; - הסברים על אירועי מלחמת עולם השנייה בבולגריה ועל מות המלך Boris III.
- פרסומים על קורות יהודי בולגריה בתקופת מלחמת העולם השנייה, 01/01/1950-31/12/1962; 50 מחקר-מאמר מכונת כתיבה; P.37/180
  חקיקה אנטי יהודית; צווים והוראות נגד יהודים; מחקר; אוכלוסיה מקומית; גרמניה הנאצית; מודיעין; <>,<>,Thrace,Greece; Kyustendil,Sofia,<>,Bulgaria; Kavalla,Kavalla,Macedonia,Greece; Munchen,Oberbayern,Bavaria,Germany; Belev Alexander; Delius Hans
  פרסומים על קורות יהודי בולגריה בתקופת מלחמת העולם השנייה - מאמר מאת Dr. S. Fauck על הקשרים בין בולגריה לגרמניה והשפעתם על קורות של יהודי בולגריה; - הערות על ספרו של Natan Grinberg כולל צילומים מהספר "Destruction of the European Jews"; - הערות על מצב היהודים ב-Kavalla בעת כיבוש Kavalla בידי הצבא הגרמני באפריל 1941; - מאמר שנכתב לאחר המלחמה על Oto Wagner - Dr.Delius סוכן המודיעין הגרמני בבולגריה בתקופת המלחמה - שני קטעי עיתונים מאת Yako Baruh על אודות Beckerle ועל שאירע ב-Kyustendil ב-1944.
- הערות על קורות יהודי בולגריה בתקופת מלחמת העולם השנייה, 01/01/1945-; 25 excerpt/s מכונת כתיבה כתב יד; P.37/181
  עזרה הדדית; עזרה והצלה; פוליטיקה; Sofia,Sofia,<>,Bulgaria; Solun,Thessaloniki,Macedonia,Greece; <>,<>,<>,Switzerland; Stockholm,<>,<>,Sweden; <>,<>,<>,Turkey; <>,<>,Macedonia,Greece; <>,<>,<>,British Mandate For Palestine; ארנפרייס מרדכי (מרקוס); טאג'ר אברהם; AJDC - American Joint Distribution Committee
  הערות על קורות יהודי בולגריה בתקופת מלחמת העולם השנייה - הערות על כיבוש Macedonia בידי הצבא הבולגרי ובכלל זה מספר הניספים, עזרת הג'וינט ליהודי בולגריה, על אודות הרב Dr. Ehrenprise מ-Stockholm ועל אודות פוליטיקאים ודיפלומטים בולגרים בשוויץ וטורקיה; בתיק גם: הערותיו של אברהם טג'ר על תמיכת יהודי Thessaloniki בבולגרים בתקופת מלחמת הבלקן הראשונה.
- תיעוד מהשנים 1946-1966 על הצלת יהודי בולגריה, 01/01/1946-29/08/1966; 119 מחברת סקירה newspaper clippings מכתב מודעה מכונת כתיבה כתב יד; P.37/182
  הצלה יהודית; היסטוריוגרפיה של השואה; חקיקה אנטי יהודית; חקיקה נאצית; סופרים ומשוררים; Sofia,Sofia,<>,Bulgaria; Tel Aviv,<>,<>,Israel; London,<>,England,United Kingdom; Boris III
  תיעוד מהשנים 1946-1966 על הצלת יהודי בולגריה - חוברת מ-1946 מאת Dr. N. Mevorah; - חוברת מ-1961 מאת A. A. Romano ו-Dr. Nissim (Buko) Levy בתור תגובה לספרו של N.Grinberg על אודות לחץ הגרמנים לגרש את יהודי בולגריה; - סקירות כולל תוכנית מחקר על המדיניות האנטישמית בבולגריה; - הערותיו של יצחק מטרני מ-1953 על ספרו של ארדיטי בנושא תפקידו של המלך Boris III; - קטעי עיתונות בבולגרית כולל מאמרים על הצלת יהודי בולגריה.
- התכתבות בנימין ארדיטי עם חיים קשלס בשנים 1961-1971 בנוגע לקורות יהודי בולגריה, 22/03/1961-12/11/1971; 11 מכתב מכונת כתיבה דפוס כתב יד; P.37/183
  יהודים; <>,<>,<>,Bulgaria; <>,<>,<>,Israel; קשלס חיים
  התכתבות בנימין ארדיטי עם חיים קשלס בשנים 1961-1971 בנוגע לקורות יהודי בולגריה מכתבים ששלח קשלס בנוגע לתקופות המוקדמות בהיסטוריה של יהודי בולגריה כולל בעיות ביבליוגרפיות; בתיק גם: כתבה מעיתון מאת חיים קשלס על בעיותיו הכלכליות בנוגע לפרסום ספריו.
- ספר בשם "הערות חייהן של יהודי בולגריה בשנים 1939-1950" שכתב חיים קשלס, date empty; 272 ספר דפוס; P.37/184
  רדיפות יהודים; ציונים; עלייה; חקיקה אנטי יהודית; צווים והוראות נגד יהודים; <>,<>,<>,Bulgaria; בן-גוריון דוד (1886 - 1973); MUSZ - munkaszolgalat; הסוכנות היהודית לארץ ישראל; עלייה ב'
  ספר בשם "הערות חייהן של יהודי בולגריה בשנים 1939-1950" שכתב חיים קשלס ספר על אודות הרדיפות האנטי-יהודיות בבולגריה בתקופת המלחמה, התפתחות האירגונים היהודיים והציוניים, היחסים עם השלטון הקומוניסטי לאחר 1944 והעלייה ההמונית לישראל.
- תיעוד מהשנים 1938-1944 בנוגע לשאלה היהודית, 21/08/1938-16/05/1944; 29 documentary דפוס; P.37/185
  גרמניה הנאצית; <>,<>,Berlin,Germany; Moskwa,Moskva City,Moskva,Russia (USSR); Molotov Vyacheslav Mikhaylovich; Ribbentrop Joachim von; Wehrmacht; ועידת מינכן
  תיעוד מהשנים 1938-1944 בנוגע לשאלה היהודית תמונות מוועידת Munchen והסכם Ribentrop-Molotov; מסמכי משרד העבודה והצבא הגרמניים.
- תיעוד על הקשרים בין גרמניה לבולגריה בשנים 1941-1944, 24/07/1941-25/08/1944; 161 מברק דוחות מכונת כתיבה; P.37/186
  אנטישמיות בזמן המלחמה; אנטישמיות - רומניה; שידורי רדיו; Sofia,Sofia,<>,Bulgaria; Berlin,Berlin,Berlin,Germany; Beckerle Adolf Heinz; British Broadcasting Corporation
  תיעוד על הקשרים בין גרמניה לבולגריה בשנים 1941-1944 התכתבות משרד החוץ הגרמני עם השגרירות הגרמנית ב-Sofia בנוגע למדיניות האנטי-יהודית של ממשלת בולגריה כולל גירוש היהודים.
- תיעוד על פעילות השגרירות הגרמנית בצרפת בשנים 1941-1943, 13/02/1941-09/06/1947; 39 מברק פרוטוקול סקירה מכונת כתיבה; P.37/187
  שגרירות - גרמניה; היסטוריוגרפיה של השואה; הפתרון הסופי של הבעיה היהודית; Paris,Seine,<>,France; Nurnberg,Oberfranken und Mittelfranken,Bavaria,Germany; <>,<>,<>,Bulgaria; משפטי נירנברג
  ארכיון יד ושם רכש את החומרים מ CENTRE DE DOCUMENTATION JUIVE CONTEMPORAINE, PARIS, FRANCE
  תיעוד על פעילות השגרירות הגרמנית בצרפת בשנים 1941-1943 צילומי מברקים מ-Paris; בתיק גם: - סקירה תחת הכותרת Reglement Definitif De Ka Guestion Juive En Bulgarie; - פרוטוקול מ-1947 בנוגע למסירת עדותה של Irene Renteln.
- התכתבות דיפלומטית בין השגרירויות הגרמניות בבולגריה ובצרפת מהשנים 1933-1943, 16/10/1933-07/09/1943; 39 מברק Original and Xerox copies; P.37/188
  חקיקה אנטי יהודית; שגרירות - גרמניה; Sofia,Sofia,<>,Bulgaria; Hamburg,Hamburg,Hamburg,Germany; Paris,Seine,<>,France; Berlin,Berlin,Berlin,Germany
  התכתבות דיפלומטית בין השגרירויות הגרמניות בבולגריה ובצרפת מהשנים 1933-1943
- תיעוד על פעילות המוסדות הנאצים בגרמניה ובמדינות אירופה בשנים 1941-1944, 31/07/1941-05/01/1956; 255 דוח-סקירה מברק מכונת כתיבה; P.37/189
  גירוש יהודים; גירוש מבולגריה; סרטיפיקט; Sofia,Sofia,<>,Bulgaria; Paris,Seine,<>,France; Roma,Roma,Lazio,Italy; Berlin,Berlin,Berlin,Germany; Bukarest,Ilfov,Walachia,Romania; Zagreb,<>,Croatia,Yugoslavia; Budapest,Pest-Pilis-Solt-Kiskun,<>,Hungary; Ankara,<>,<>,Turkey; <>,<>,<>,Ukraine (USSR); Athens,Attiki Voiotia,Central Greece,Greece; Ribbentrop Joachim von; הימלר היינריך (1900 - 1945); Beckerle Adolf Heinz; אל-חוסייני חג' אמין (1895 - 1974); Thadden Eberhard von; SD - Sicherheitsdienst; CICR - Comite International de la Croix-Rouge
  תיעוד על פעילות המוסדות הנאצים בגרמניה ובמדינות אירופה בשנים 1941-1944 - דוחות וסקירות בנוגע לשאלה היהודית במדינות שונות; - מברקים של משרד החוץ הגרמני והתכתבות דיפלומטית עם Sofia, Bukarest, Budapest, Ankara, Roma ו-Paris בנוגע לגירוש היהודים, העברת ילדים לארץ ישראל, התערבות הצלב האדום וקבלת סרטיפיקטים ועמדת המלך Boris III; בתיק גם: - מכתב שכתב Amin El Husseini ב-13 במאי 1943 ונשלח ל-Ribbentrop; - מכתב שכתב Dr.Julius Kessler ב-New York ב-1956
- תיעוד מהשנים 1940-1944 כולל שאלות הנתינות של היהודים וגירוש יהודי Thessaloniki, 20/11/1940-11/10/1944; 137 דוח-סקירה רשימות מברק קסרוקס; P.37/190
  אזרחים זרים; גירוש יהודים; מחנות מעבר; Berlin,Berlin,Berlin,Germany; Madrid,<>,Madrid,Spain; <>,<>,<>,Morocco (Fr); Athens,Attiki Voiotia,Central Greece,Greece; Solon,Thessaloniki,Macedonia,Greece; Pirot,<>,Serbia North,Yugoslavia; <>,<>,<>,Turkey; Mezan Saul
  תיעוד מהשנים 1940-1944 כולל שאלות הנתינות של היהודים וגירוש יהודי Thessaloniki מסמכים על יהודים בעלי נתינות ספרדית, על Dr.Saul Mezan ועל גירוש יהודי Pirot ו-Thessaloniki; בתיק גם: רשימת יהודי Thessaloniki בעלי נתינות ספרדית.
  - רשימת יהודי Thessaloniki בעלי נתינות ספרדית מ-1943, 01/01/1943-; 11 רשימות רשימת שמות רשימת יהודים; P.37/190.1
    אזרחים זרים; Thessaloniki,Thessaloniki,Macedonia,Greece
    רשימת יהודי Thessaloniki בעלי נתינות ספרדית מ-1943 רשימה של 512 שמות לפי משפחות כולל כתובת, גיל ותאריך קבלת ויזה ספרדית.
    הרשימה/ות מכילה/ות כ- 512 שמות
- תיעוד מהשנים 1942-1943 על פלוגות העבודת ועל העברת ילדים יהודים לארץ ישראל דרך בולגריה, 17/11/1942-18/08/1943; 25 מברק מכונת כתיבה; P.37/191
  ילדים יהודים; פלוגות עבודות כפייה צבאיות; הצלת ילדים; Sofia,Sofia,<>,Bulgaria; <>,<>,Berlin,Germany; Beckerle Adolf Heinz; CICR - Comite International de la Croix-Rouge; ממשלת בולגריה
  תיעוד מהשנים 1942-1943 על פלוגות העבודת ועל העברת ילדים יהודים לארץ ישראל דרך בולגריה - מברקים ודוחות שכתב השגריר Beckerle על התפתחות השאלה היהודית בבולגריה והעברת קבוצות ילדים דרך בולגריה; מסמכי SD ומוסדות אחרים בנוגע לנושאים אלו. הערה: יש עותקים בתיק מספר 189.
- תרגומים לגרמנית של כתבות מהעיתונות הבולגרית מהשנים 1942-1943, 18/02/1942-31/12/1943; 14 כתבה מכונת כתיבה; P.37/192
  עיתונות; אנטישמיות בזמן המלחמה; אזרחים זרים; Sofia,Sofia,<>,Bulgaria; <>,<>,<>,United States; Beckerle Adolf Heinz; Gabrovski Peter; Roosevelt Franklin Delano; ממשלת בולגריה; Legion - Saiuz na mladezkite nazionalni legioni
  תרגומים לגרמנית של כתבות מהעיתונות הבולגרית מהשנים 1942-1943 - תרגום מאמר על פעילות האירגון המקדוני המהפכני Imro; - תרגום נאומו של שר הפנים Gabrovski על הפעילות האנטי-ממשלתית בבולגריה בשנים 1941-1942; - תרגום כרוז של האירגון Legion תחת הכותרת "מי מגן על יהודי בולגריה"; בתיק גם: - תרגום הצהרת המלחמה של ארצות הברית לבולגריה, הונגריה ורומניה מ-2 ביוני 1942; - אישור לשוב לבולגריה על שם Eliezer Dekalo Bohorov מ-18 בפברואר 1942 שהונפק בידי משרד החוץ ומשרד הדתות הבולגרי.
- תיעוד ההיסטוריה של יהודי בולגריה לאחר ה-9 בספטמבר 1944, 09/09/1944-31/12/1950; 33 מינשר דפוס; P.37/193
  בחירות; חינוך יהודי; חסידי אומות העולם; Sofia,Sofia,<>,Bulgaria; Paris,Seine,<>,France; Tel Aviv,<>,<>,British Mandate For Palestine; Kazasov Dimo; הקונגרס היהודי העולמי; הפרלמנט הבולגרי; Otyechyestvyen front (Отечествен фронт); ועד יהודי לעזרה
  תיעוד ההיסטוריה של יהודי בולגריה לאחר ה-9 בספטמבר 1944 - פנייה לקונגרס היהודי העולמי לטובת בולגריה לקראת ועידת השלום הבינלאומית ב-Paris; - מכתב על פעילות Dimo Kazasov לטובת היהודים; - כרוזים על החיים הפוליטיים בבולגריה; - פנייה של ועד העולים מבולגריה בישראל אל ממשלת בולגריה לצורך הגנה על האינטרסים המשפטיים והכלכליים של יהודי המדינה.
- תיעוד מהשנים 1944-1945 על ביטול החקיקה האנטי-יהודית בבולגריה, 05/09/1944-31/12/1945; 35 newspaper clippings מכונת כתיבה; P.37/194
  ביטול חוזי מכירה; חקיקה כלכלית; בתי משפט עממיים - בולגריה; Sofia,Sofia,<>,Bulgaria
  תיעוד מהשנים 1944-1945 על ביטול החקיקה האנטי-יהודית בבולגריה קטעי עיתונים וחוברת תקנות וחוקים המבטלים את החקיקיה האנטי-יהודית; בתיק גם: סקירה על ההכנות והחלטות בית משפט העם נגד רודפי היהודים.
- תיעוד מבית משפט העם בבולגריה בשנים 1944-1945, 06/10/1944-06/02/1970; 94 documentary עדות מקור; P.37/195
  סקי; בתי משפט עממיים - בולגריה; חקיקה אנטי יהודית; צווים והוראות נגד יהודים; Sofia,Sofia,<>,Bulgaria; Belev Alexander; Stomaniakov Hristo
  תיעוד מבית משפט העם בבולגריה בשנים 1944-1945 - צילום מהחוק לייסוד בית משפט העם מ-6 באוקטובר 1944; - כתבי אישום של הרכב מספר 1 (נגד חברי הממשלה לשעבר) ושל הרכב מספר 7 (נגד רודפי היהודים- פקידי Kev והמעורבים בהחרמת הרכוש היהודי) וקטעי פרוטוקולים של הרכב מספר 7; - חלק מהארכיון של Eli Baruh כולל קטע מהתיק של Yaroslav Kalitzin ועדויות יהודים בפני בית המשפט בנוגע לנאשמים ביישום החקיקה האנטי-יהודית; - מסמכים והערות אישיות מהמשפט של בנימין ארדיטי; - קטעי עיתונים ובהם כתבות על עבודת המשפט ומסירת העדויות בידי העדים.
- תיעוד מבית משפט העם בבולגריה על ניהול פלוגות העבודה בשנים 1941-1944, 12/08/1941-11/08/1944; 50 תעוד-מנהלי מכונת כתיבה כתב יד; P.37/196
  פלוגות עבודות כפייה צבאיות; צווים והוראות נגד יהודים; תנאי חיים; חיי יום יום; החיים במחנות; Sofia,Sofia,<>,Bulgaria; <>,<>,<>,Bulgaria; ממשלת בולגריה; צבא בולגרי
  תיעוד מבית משפט העם בבולגריה על ניהול פלוגות העבודה בשנים 1941-1944 - החלטת הממשלה מ-12 באוגוסט 1941 על הקמת פלוגות עבודה יהודיות נפרדות; - חלק מדוח בנוגע לפלוגות היהודיות מסוף 1941; - צווים והחלטות של מטה הצבא הבולגרי ומפקדי המחזות [המחנות?] הצבאיים בנוגע לתנאי העבודה והחיים בפלוגות העבודה עד ה-11 באוגוסט 1944.
- עדויות בפני בית משפט העם בבולגריה ב-1945 בנוגע לפלוגות העבודה בשנים 1941-1944, 13/03/1942-28/02/1945; 71 עדות כתב יד מכונת כתיבה; P.37/197
  פלוגות עבודות כפייה צבאיות; מוות; <>,<>,<>,Bulgaria; טאג'ר אברהם; ציון דניאל; Boris III
  עדויות בפני בית משפט העם בבולגריה ב-1945 בנוגע לפלוגות העבודה בשנים 1941-1944 עדויותיהם של שלושים יהודים על קורותיהם בפלוגות העבודה ב-Lovech, ב-Smedovo, ב-Chepino, ב-Triavna, ב-Verinsko, ב-General Todorovo, ב-Ihtiman, ב-Zvanichevo, ב-Gara Rupel וב-Sestrimo כולל מעשי התעללות; זיכרונותיו של Menahem Moshonov תחת הכותרת "הצלתם של המשתתפים בפלוגות העבודה מגירוש לגרמניה".
- עדויות בפני בית משפט העם בבולגריה ב-1945 על אודות אירועים שהתרחשו ב-Sofia ב-24 במאי 1943 ועל המחנות Somovit ו-Tabakova Cheshma, 24/05/1943-11/01/1945; 30 עדות מכונת כתיבה; P.37/198
  אנטישמיות בזמן המלחמה; התעללויות; חסידי אומות העולם; חקיקה אנטי יהודית; מחנות ריכוז; עזרה ליהודים - לא יהודים; בתי משפט עממיים - בולגריה; Somovit,Pleven,<>,Bulgaria; Samokov,Sofia,<>,Bulgaria; Sofia,Sofia,<>,Bulgaria; ציון דניאל; Kazasov Dimo
  עדויות בפני בית משפט העם בבולגריה ב-1945 על אודות אירועים שהתרחשו ב-Sofia ב-24 במאי 1943 ועל המחנות Somovit ו-Tabakova Cheshma עדויות כולל של Daniel Zion, Menahem Faionov, Violeta Faionova ו-Eli Eshkenazi.
- תיעוד מבית משפט העם בבולגריה על החרמת רכוש יהודי בתקופת המלחמה, 29/10/1942-10/02/1945; 22 עדות מכונת כתיבה כתב יד; P.37/199
  סקי; החרמת רכוש יהודי; החרמת רכוש; בתי משפט עממיים - בולגריה; Sofia,Sofia,<>,Bulgaria; Belev Alexander
  תיעוד מבית משפט העם בבולגריה על החרמת רכוש יהודי בתקופת המלחמה - תעודות ועדויות של Menashe Oshia Germanov בעלי החברה לחומרים כימיים ותבלינים "Minerva" ב-Sofia על אודות החרמת רכוש וכסף ממשרדו ומביתו כולל על החקירות הפליליות נגדו; - דוח על סגירת המפעל לטקסטיל ועל החברה של Leon Rafael; - פניות תלונה על גניבת והחרמת רכוש וכספים מ-Mihail Henri Azielov ומ-Frida Rotholz; בתיק גם: עדותו של פקיד ב-Kev כולל שמות האחראים על החרמת רכוש יהודי.
- תיעוד מבית משפט העם על יישום החקיקה האנטי-יהודית בתקופת המלחמה, 04/03/1943-26/03/1945; 23 עדות מכונת כתיבה; P.37/200
  גירוש יהודים; סקי; רדיפות יהודים; שוד רכוש יהודי; החרמת רכוש יהודי; בתי משפט עממיים - בולגריה; תחנות רכבת; הגבלות תנועה; איסור מקצוע; עסקים יהודיים; מחלות רעב; רכבות גירוש; התעללויות; Sofia,Sofia,<>,Bulgaria; Shumen,Shumen,<>,Bulgaria; Russe,Shumen,<>,Bulgaria; Demir,<>,<>,<>
  תיעוד מבית משפט העם על יישום החקיקה האנטי-יהודית בתקופת המלחמה - חלק מעדות מטעם הקהילה היהודית ב-Russe; - תלונות כולל על הלשנות, רדיפות, מעצרים, מכות ופיטורים ב-Shumen וב-Sofia; - תלונות על סגירת עסקים והחרמת רכוש ממסעדות וחנויות של יהודים; בתיק גם: עדותה של Roza Yakova על שאירע בתחנת הרכבת ב-Demir-Hisar בעת גירוש יהודי טרקיה כולל יחס השוטרים ונציג Kev בשם Ovcharov.
- תיעוד מבית משפט העם על הנאשם Vladislav Mechkov בשנים 1942-1945, 21/01/1942-19/02/1945; 10 documentary מכונת כתיבה; P.37/201
  אנטישמיות בזמן המלחמה; בתי משפט עממיים - בולגריה; Sofia,Sofia,<>,Bulgaria; צבא בולגרי; ממשלת בולגריה
  תיעוד מבית משפט העם על הנאשם Vladislav Mechkov בשנים 1942-1945 - שני מסמכים הכוללים תוכן אנטישמי שנכתבו בידי Mechkov בעת כהונתו בתור מנהל המדור האזרחי ליד עיריית Sofia במהלך המלחמה; - עדויות.
- זיכרונותיו של Petar Georgiev Mihalev על שאירע ב-Kyustendil במרס 1943, 29/05/1932-12/09/1973; 8 עדות מינשר מכונת כתיבה; P.37/202
  מחאה; חסידי אומות העולם; משלחת ההצלה - בולגריה; Sofia,Sofia,<>,Bulgaria; Kyustendil,Sofia,<>,Bulgaria; Peshev Dimitur; Filov Bogdan; הפרלמנט הבולגרי
  זיכרונותיו של Petar Georgiev Mihalev על שאירע ב-Kyustendil במרס 1943 זיכרונותיו של Petar Georgiev Mihalev על קורות ארבעת חברי המשלחת Petar Mihalev, Asen Suichmezov, Ivan Momchilov ו-Vladimir Kurtev מ-Kyustendil ב-8 במרס כולל את שאירע בפרלמנט הבולגרי ב-9 במרס וב-Kyustendil ב-10 במרס; מכתב המחאה והדחתו של D.Peshev ב-26 במרס; בתיק גם: שני כרוזים של אירגונים ציונים מ-Kyustendil לפני המלחמה.
- תיעוד מהשנים 1960-1961 על המשפט נגד Adolf Beckerle השגריר הגרמני בבולגריה בתקופת המלחמה, 20/10/1960-20/12/1961; 13 מכתב מאמר newspaper clippings עדות מכונת כתיבה דפוס כתב יד; P.37/203
  בתי משפט - גרמניה; Tel Aviv,<>,<>,Israel; Skopje,<>,Serbia South - Macedonia,Yugoslavia; Jerusalem,<>,<>,Israel; Frankfurt am Main,Wiesbaden,Hesse-Nassau,Germany; Beckerle Adolf Heinz; מיטרופוליט Stefan
  תיעוד מהשנים 1960-1961 על המשפט נגד Adolf Beckerle השגריר הגרמני בבולגריה בתקופת המלחמה - מאמר מעיתון שכתב יוחנן להב על המשפט; - התכתבות ארדיטי עם נציגי בית המשפט ב-Frankfurt בנוגע לחיפוש והכנת עדויות והוכחות נגד Beckerle; - שני מכתבים של A. Alfasa בנוגע לפגישתו עם Beckerle אצל מטרופוליט Stefan ב-9 במרס 1943; בתיק גם: שש תמונות מתקופת המלחמה מחגיגות ב-Skopie בהשתתפותו של Beckerle.
- תיעוד ממשפט אייכמן, 01/01/1961-29/05/1961; 136 כתב-אישום פרוטוקול מקור; P.37/204
  פושעי מלחמה נאצים; Jerusalem,<>,<>,Israel; משפט אייכמן, 1961 - 1962
  תיעוד ממשפט אייכמן - נאום הפתיחה של גדעון האוזנר היועץ המשפטי הממשלתי; - כתב אישום; - פרוטוקולים מספר 46, 47, 55, 56.
- תיעוד ממשפט אייכמן, 08/11/1960-31/05/1961; 63 נאום מכונת כתיבה; P.37/205
  חקיקה אנטי נאצית; פושעי מלחמה נאצים; Jerusalem,<>,<>,Israel; <>,<>,<>,Czechoslovakia; משפט אייכמן, 1961 - 1962
  תיעוד ממשפט אייכמן - מכתב ששלח ארדיטי אל מטה המשטרה בנוגע למסירת עדותו; - תמצית נאום הפתיחה של גדעון האוזנר; - מסמכים בנוגע לשואה בצ'כוסלובקיה; בתיק גם: עותק מהחוק נגד הפושעים הנאציים ועוזריהם מ-1950.
- תיעוד מהשנים 1941-1943 ממשפט אייכמן, 10/10/1941-26/09/1943; 124 תעוד רשמי הסכם קסרוקס; P.37/206
  גירוש יהודים; גירוש מבולגריה; גירוש מיוון; גירוש ממערב אירופה; Praha,Praha Hlavni Mesto,Bohemia,Czechoslovakia; Saloniki,Thessaloniki,Macedonia,Greece; Paris,Seine,<>,France; Sofia,Sofia,<>,Bulgaria; Belev Alexander; Dannecker Theodor; Bosshammer Fritz; משפט אייכמן, 1961 - 1962; גירוש מצ'כיה
  תיעוד מהשנים 1941-1943 ממשפט אייכמן עותקים ממסמכים גרמנים על גורל היהודים בצרפת, יוון, בולגריה וצ'כוסלובקיה; בתיק גם: עותקים בגרמנית ובבולגרית מהסכם Belev-Danneker מ-22 בפברואר 1943 בנוגע לגירוש 20,000 יהודים מבולגריה.
- תיעוד מצבם הכלכלי של יהודי בולגריה בעת המלחמה ועד 1948, 22/03/1941-30/06/1958; 20 documentary קסרוקס; P.37/207
  חקיקה אנטי יהודית; כלכלה; אזרחים זרים; רדיפות; החרמת רכוש יהודי; סטטיסטיקה; Sofia,Sofia,<>,Bulgaria; Plovdiv,Plovdiv,<>,Bulgaria; Paris,Seine,<>,France; Russe,Shumen,<>,Bulgaria; Vichy,Allier,<>,France
  תיעוד מצבם הכלכלי של יהודי בולגריה בעת המלחמה ועד 1948 - צילום שני מכתבים מהתכתבות דיפלומטית של שגרירות בולגריה בצרפת עם השלטון ב-Vichy בנוגע לקבלת אישור למינוי נציג בולגרי-לאומי של הסוחרים היהודים ממוצא בולגרי בצרפת; - מודעה ופניות לוועדה הבינלאומית ב-Sofia מהשנים 1945-1946 כולל מטעם היהודים בעלי נתינות איטלקית בבקשה להגנת האינטרסים הכלכליים שלהם; - התכתבות עורך הדין ד''ר רומנו מ-Plovdiv עם ד''ר גרוסמן מירושלים בנוגע להחזרת הרכוש וכספי היהודים; בתיק גם: - דף נתונים סטטיסטיים בנוגע למספר היהודים הציונים, העולים לישראל ואלו שנותרו בבולגריה; - עדותה של גברת Polokar מ-Paris מיוני 1958.
- Documentation of the Jewish Scientific Institute in Bulgaria, 1947-1951, 01/01/1947-31/12/1951; 55 מכתב מחקר-מאמר מינשר excerpt/s זיכרונות מכונת כתיבה; P.37/208
  מחקר; מכון היהודי ההסטורי; ביקורת; ספרדים; ספרים - למחיקה; Sofia,Sofia,<>,Bulgaria; <>,<>,<>,United States; Tel Aviv,<>,<>,Israel; Constantinople,<>,<>,Turkey; Samokov,Sofia,<>,Bulgaria; Solon,Thessaloniki,Macedonia,Greece; Vidin,Vratsa,<>,Bulgaria; ציון דניאל
  תיעוד על המכון היהודי המדעי בבולגריה בשנים 1947-1951 - הערות ומכתבים שכתב יושב ראש המכון אלי אשכנזי בנוגע לרכישת ספרים ישנים וחפצים של חיי הדת היהודיים בבלקנים כולל זיכרונות על שנות המלחמה; - ביקורת על ספרו של הרב דניאל ציון "מסורת וחגים יהודיים" כולל דוגמאות על תרגום לא מדוייק ללאדינו; - מאמר של ד''ר ס. ישראל בעיתון Tribuna מ-17 באוגוסט 1965 על ההיסטוריה של המכון והעברת יותר מאלפיים ספרים עבריים ישנים מהמאה ה-16 והילך למכון לבלקניסטיקה ליד האקדמיה המדעית הבולגרית לאחר 1951; בתיק גם: - ארבעה דפים ראשונים מקוריים מספרים מהשנים 1799 ו-1813; - חמישה צילומים של דפים ראשונים מספרים הנמצאים במכון מהשנים 1516-1819.
- תיעוד על ההיסטוריה של שפת ה-Judeo-Espanol של הספרדים בבולגריה ובטורקיה, date empty; 18 מאמר מכתב שירים מכונת כתיבה כתב יד; P.37/209
  ספרדים; שירים; מכון היהודי ההסטורי; מכון מחקר; <>,<>,<>,Bulgaria; <>,<>,<>,Turkey; Instituto De Estudios Sefardies
  תיעוד על ההיסטוריה של שפת ה-Judeo-Espanol של הספרדים בבולגריה ובטורקיה מכתב מ-1965 ששלח מנהל ה-Sefaradies Nstituto De Estudios ב-Madrid לארדיטי בנוגע להיסטוריה של השפה וההבדל בין המושגים לאדינו ו-Judeo-Espanol; - מאמר על ההיסטוריה של השפה ודפי שירים מהשנים 1905-1906 בכתב יד עם אותיות עבריות.
- חלקי עיתונים ספרדים בלדינו מהשנים 1896-1900, 29/12/1896-06/03/1900; 8 newspaper clippings עיתון דפוס דפוס מקור; P.37/210
  עיתונות יהודית; ספרדים; Constantinople,<>,<>,Turkey; Smyrna,<>,<>,Turkey; Wien,Vienna,<>,Austria; Russe,Shumen,<>,Bulgaria
  חלקי עיתונים ספרדים בלדינו מהשנים 1896-1900 - שני דפים מהעיתון "ג'ורוע ישרעית" מ-29 בדצמבר 1896; - שני דפים מהעיתון "איל טריזורו די לה קאזה" (העושר של הבית); - דף ראשון מהעיתון "איל מיסירים" מ-Smyrna; - צילום כתבה מ-5 ביוני 1900; בתיק גם: דף מהספר "Mudrach Tanhouma" שהודפס ב-Constantinople ב-1522.
- חלקי ספרים בלדינו מהמאות 16-19, date empty; 57 חוברת/ות דפוס מקור; P.37/211
  ספרים - למחיקה; ספרדים; ספרות יהודית; Salonika,Thessaloniki,Macedonia,Greece; Lisbon,<>,<>,Portugal; Adrianople,<>,<>,Turkey
  חלקי ספרים בלדינו מהמאות 16-19 צילומים וחלקים מספרים בכתב הסוליטראו כולל ספרים שהודפסו ב-Lisbon ב-1522, ב-Salonika ב-1794 וב-Adrianople ב-1703.
- ספר קהילתי בלדינו מהמאה ה-19, 01/01/1872-; 37 חוברת/ות כתב יד מקור; P.37/212
  קהילות יהודיות; ספרדים; <>,<>,<>,Bulgaria
  ספר קהילתי בלדינו מהמאה ה-19 ספר קהילתי בכתב הסוליטראו כולל פרוטוקולים וחשבונות.
- חוברות ביידיש ללא ציון תאריך, date empty; 90 חוברת לימוד זיכרונות כתב יד מקור; P.37/213
  יומן; <>,<>,<>,Russia (USSR)
  חוברות ביידיש ללא ציון תאריך
- מכתבים והערות בלדינו מתחילת המאה העשרים, date empty; 28 מכתב כתב יד; P.37/214
  קהילות יהודיות; Khaskovo,Stara Zagora,<>,Bulgaria; Sofia,Sofia,<>,Bulgaria; <>,<>,<>,Bulgaria; ארנפרייס מרדכי (מרקוס)
  מכתבים והערות בלדינו מתחילת המאה העשרים שני מכתבים בכתב הסוליטראו מינואר 1905 ששלח Haim Solomon Papo מ-Borissovgrad לרב M.Ehrenpreis ב-Sofia בנוגע לענייני הקהילה היהודית ב-Haskovo; בתיק גם: הערה בעברית של פיפאנו דוד ד''ר אברהם על שלושת חבריו שנשרפו בשריפה ב-Sofia ב-1905 (תרס''ה).
- תיעוד בלדינו על פעילות הקהילות היהודיות והתנועה הציונית בבולגריה בשנים 1875-1931, date empty; 94 documentary פרוטוקול כתב יד מקור; P.37/215
  קהילות יהודיות; Sofia,Sofia,<>,Bulgaria; Pazardzhik,Plovdiv,<>,Bulgaria; Vratsa,Vratsa,<>,Bulgaria; הסתדרות הציונית העולמית
  תיעוד בלדינו על פעילות הקהילות היהודיות והתנועה הציונית בבולגריה בשנים 1875-1931 תיעוד בכתב סוליטראו על פעילות הקהילות היהודיות והתנועה הציונית בבולגריה בשנים 1875-1931 כולל פרוטוקולים, מסמכים והערות.
- התכתבות אירגון העולים מבולגריה בחיפה עם הוועד הציוני המרכזי ב-Sofia ב-1927, 01/01/1927-12/07/1927; 13 מכתב כתב יד; P.37/216
  חלוץ; עזרה הדדית; ביקורת; עלייה; Sofia,Sofia,<>,Bulgaria; Haifa,<>,<>,British Mandate For Palestine; הסתדרות הציונית העולמית
  התכתבות אירגון העולים מבולגריה בחיפה עם הוועד הציוני המרכזי ב-Sofia ב-1927 מכתבים ובהם דרישות לעזרה מצד החלוצים הבולגרים.
- תיעוד על קולוניות של יהודי בולגריה בארץ ישראל ועל העולים מבולגריה בשנים 1926-1967, 01/01/1926-29/07/1967; 157 חוברת/ות מכתב newspaper clippings דפוס; P.37/217
  עלייה; Jerusalem,<>,<>,British Mandate For Palestine; Vidin,Vratsa,<>,Bulgaria; Tel Aviv,<>,<>,British Mandate For Palestine; Sofia,Sofia,<>,Bulgaria; אחוד עולי בולגריה; Palestinski Komitet, בולגריה; עלייה ב'